【裁判字號】    89,易,1636
【裁判日期】    890630
【裁判案由】    傷害
【裁判全文】
臺灣板橋地方法院刑事判決                        八十九年度易字第一六三六號
    公  訴  人  臺灣板橋地方法院檢察署檢察官
    被      告  乙○○
右列被告因家庭暴力傷害案件，經檢察官提起公訴（八十九年度偵字第五四七五號）
，本院判決如左：
    主  文
乙○○傷害人之身體，處有期徒刑伍月，如易科罰金以參佰元折算壹日，緩刑貳年，
緩刑期內付保護管束。
    事  實
一、乙○○與甲○○原係夫妻，具家庭暴力防治法第三條第一款之家庭成員關係，其
    二人在婚姻關係存續期間即民國（下同）八十九年一月七日中午十二時許（乙○
    ○、甲○○於八十九年四月二十七日協議離婚並辦理離婚登記），因乙○○要求
    甲○○打電話連繫住處油漆事宜，甲○○未予理睬，並責罵乙○○，乙○○心生
    不滿，在臺北縣蘆洲市○○路一九七號二樓住處，基於傷害犯意，用手摑打甲○
    ○頭部，並以腳踢甲○○臀部、背部，造成甲○○受有身體顏面鈍傷之傷害。
二、案經被害人甲○○訴請台北縣警察局蘆洲分局移送臺灣板橋地方法院檢察署檢察
    官偵查起訴。
    理  由
一、訊據被告胡建德於警偵訊時已坦承其因要求甲○○打電話連繫住處油漆事宜，甲
    ○○未予理睬，並責罵伊，伊即在右揭時地，以手摑打甲○○頭部，並以腳踢甲
    ○○臀部、背部等情不諱（見偵查卷第三頁背面警訊筆錄、第十五頁偵訊筆錄）
    ，核與被害人甲○○指訴因遭被告毆打致顏面受有鈍傷之情節相符，此並有台北
    市立忠孝醫院出具之診斷證明書足資佐證。被告於本院審理時翻異前供，辯稱伊
    不是故意要打甲○○，也沒有打甲○○臉部云云，顯為畏罪卸責之詞，不足採信
    ，本件事證明確，被告傷害犯行堪以認定。
二、又被告雖於八十九年四月二十七日與被害人甲○○協議離婚，其等離婚協議書內
    以文字載明被害人甲○○有撤回本件刑事告訴之義務，然甲○○未向且不願向本
    院陳明撤回本件傷害告訴，故本院對被告傷害犯行仍應加以審究，核其所為係家
    庭暴力罪，應依犯刑法第二百七十七條第一項之傷害罪論處。爰審酌被告犯罪動
    機、原因、手段、被害人所受傷害程度及被告犯罪後之態度等一切情狀，量處如
    主文所示之刑，並諭知如易科罰金之折算標準。又查被告未曾受有期徒刑以上刑
    之宣告，有臺灣高等法院檢察署刑案紀錄簡覆表在卷可參，其於犯罪後已與被害
    人甲○○於八十九年四月二十七日協議離婚並辦理離婚登記在案，本院認甲○○
    事後雖違反離婚協議，不願向本院陳明撤回對被告之傷害告訴，惟被告已按卷附
    離婚協議書，將臺北縣蘆洲市○○路一九七號二樓住宅及基地所有權移轉予被害
    人，本院諒被告經此教訓應知警惕而無再犯之虞，認所宣告之刑以暫不執行為當
    ，爰予宣告緩刑二年，並依家庭暴力防治法第三十條第一項規定，緩刑期內付保
    護管束，以啟自新。
據上論斷，應依刑事訴訟法第二百九十九條第一項前段，刑法第十一條但書、第二百
七十七條第一項、第四十一條、第七十四條第一款，家庭暴力防治法第三十條第一項
，罰金罰鍰提高標準條例第一條前段、第二條，判決如主文。
本案經檢察官李嘉明到庭執行職務。
中    華    民    國      八十九      年      六        月    三十      日
                                      臺灣板橋地方法院刑事第四庭
                                          法  官  陳  恒  寬
右正本證明與原本無異
如不服本判決應於送達後十日內向本院提出上訴狀
                                          書記官  葉  瑩  庭
中    華    民    國      八十九      年      七        月      五    日
附錄本案論罪科刑法條全文
刑法第二百七十七條第一項：
傷害人之身體或健康者，處三年以下有期徒刑、拘役或一仟元以下罰金。


司法院資訊處製作；財團法人民間司法改革基金會備份。
